臺灣臺南地方法院刑事判決　　　　　　 96年度簡上字第378號
公　訴　人　臺灣臺南地方法院檢察署檢察官
上訴人即
被　　　告　甲○○
　　　　　　　　　　弄31號
上列上訴人即被告因詐欺案件，不服本院刑事簡易庭九十六年度
簡字第二一六四號民國九十六年六月二十二日第一審判決（聲請
簡易判決處刑書案號：九十六年度偵字第七三六七號），提起上
訴，本院管轄之第二審合議庭判決如下：
    主  文
原判決撤銷。
甲○○幫助共同意圖為自己不法之所有，以詐術使人將本人之物
交付，處有期徒刑肆月，如易科罰金，以新臺幣壹仟元折算壹日
，減為有期徒刑貳月，如易科罰金，以新臺幣壹仟元折算壹日。
    事實及理由
一、上訴人即被告甲○○經合法傳喚，無正當理由不到庭，爰依
    刑事訴訟法第三百七十一條規定，不待其陳述，逕行判決，
    先予敘明。
二、上訴人即被告提起上訴，其上訴意旨略以：被告家中有一名
    小孩及肢體殘障之母親尚待扶養，原審判決過重，當初為了
    小孩之學費而犯錯，內心已感到後悔，為此上訴請求從輕量
    刑云云。
三、經查上訴人即被告甲○○就其上訴意旨，經合法傳喚無正當
    理由不到庭陳述意見，亦未提出相關證物供本院調查審酌，
    尚難認其於上訴狀內之陳述為真實。本案經本院審理結果，
    認為第一審判決以被告罪證明確，依刑事訴訟法第四百四十
    九條第一項前段、第四百五十四條第二項，刑法第三十條第
    一項前段、第二項、第二十八條、第三百三十九條第一項、
    第四十一條第一項前段，刑法施行法第一條之一第一項、第
    二項前段，量處如原判決主文所示之刑，本院經核原判決認
    事用法，並無不合，量刑亦稱妥適，並引用第一審刑事簡易
    判決書記載之事實、證據及理由（如附件），被告不服原判
    決而提出上訴，尚無理由。惟中華民國九十六年罪犯減刑條
    例已於九十六年七月十六日施行，被告犯罪時間在九十六年
    四月二十四日以前，所犯刑法第三百三十九條之詐欺罪，符
    合中華民國九十六年罪犯減刑條例第二條第一項第三款減刑
    之要件，原審未及適用該條例第七條之規定於裁判時減刑，
    自有未合，從而原判決既有上述可議之處，自應由本院將原
    判決撤銷改判，依中華民國九十六年罪犯減刑條例第二條第
    一項第三款、第七條之規定於裁判時減刑，減其宣告刑二分
    之一，為有期徒刑二月，並依法諭知易科罰金之折算標準。
據上論斷，應依刑事訴訟法第四百五十五條之一第一項、第三項
、第二百七十三條之一第一項、第三百六十九條、第三百七十三
條，刑法第三十條第一項前段、第二項、第二十八條、第三百三
十九條第一項、第四十一條第一項前段，刑法施行法第一條之一
第一項、第二項前段，中華民國九十六年罪犯減刑條例第二條第
一項第三款、第七條，判決如主文。
本案經檢察官乙○○到庭執行職務。
中　　華　　民　　國　　96　　年　　11　　月　　28　　日
　　　　　　　　　刑事第六庭      審判長法　官  張瑛宗
                                        法  官  孫淑玉
                                        法  官  黃莉莉
以上正本證明與原本無異。
不得上訴。
　　　　　　　　　　　　　　　　        書記官　許哲萍
中　　華　　民　　國　　96　　年　　11　　月　　29　　日
